最　高　行　政　法　院　裁　定
　　　　　　　　　　　　　94年度裁字第00582號
抗　告　人　甲○○
上列抗告人因與相對人臺北市稅捐稽徵處間地價稅事件，對於中
華民國92年12月2日臺北高等行政法院92年度訴字第3542號裁定
提起抗告，本院裁定如下︰
　　主  文
抗告駁回。
抗告訴訟費用由抗告人負擔。
　　理  由
一、本件原裁定係以：抗告人以其所有坐落台北市古亭區（現為
    中正區○○○段○段194、448及455之2地號3筆土地，相對人
    所核課之79年、81年、82年、85年、86年及87年地價稅重複
    課稅為由、向訴願機關提起訴願，請求退還溢課之稅額、滯
    納金、利息云云，經受理訴願機關核認抗告人係對稅額不服
    ，乃檢送訴願書影本等，移請相對人改依復查程序處理。經
    相對人以91年8月13日北市稽法乙字第09163144300號復查決
    定：「復查不予受理。」抗告人不服，於91年9月18日經由
    相對人向台北市政府提起訴願，經台北市政府以92年3月13
    日府訴字第09121423000號訴願決定：「原處分撤銷，由原
    處分機關於收受決定書之次日起六十日內另為處分。」惟抗
    告人對上開已由訴願機關撤銷之相對人91年8月13日北市稽
    法乙字第09163144300號復查決定，又再度提起訴願，受理
    訴願機關以抗告人係就已決定之訴願事件重行提起訴願，乃
    以92年7月16日府訴字第09203592900號訴願決定「訴願不受
    理」，經核並無不合。本件抗告人之訴不備其他要件為由，
    依行政訴訟法第107條第1項第7款裁定予以駁回。
二、抗告意旨略謂：本案違反司法院釋字第400號解釋及憲法第
    15條，侵害人民財產權。相對人違反訴願法第1條其處分違
    法或不當，違反訴願法第2條應作為而不作為，未於期限內
    作成復查決定，自得提起訴願，臺北市政府違反行政訴訟法
    第4條、第5條，自得提起行政訴訟。原審未開庭，違背言詞
    辯論之規定。原裁定主文係指92年7月16日府訴字第0920359
    2900號訴願決定，理由指的是92年3月13日府訴字第0912142
    3000號訴願決定，其理由與主文顯有矛盾。相對人重為復查
    決定及臺北市政府訴願決定均逾期，應自動失效云云。
三、本院按裁定得不經言詞辯論為之，行政訴訟法第188條第3項
    定有明文。原審以抗告人之訴不備其他要件以裁定予以駁回
    ，其未經言詞辯論，揆諸上開規定，並無不合。又原裁定案
    由欄係表明本件抗告人因不服臺北市政府92年7月16日府訴
    字第09203592900號訴願決定，提起行政訴訟；而理由欄係
    明相對人原復查決定，業經臺北市政府92年3月13日府訴
    字第09121423000號訴願決定予以撤銷，核無主文與理由矛
    盾之情事。另提起行政訴訟，須以經過合法之訴願為其前提
    ，本件抗告人對於已由訴願決定撤銷之相對人91年8月13日
    北市稽法乙字第09163144300號復查決定再度提起訴願，既
    非合法之訴願，自不許逕行提起行政訴訟。其他抗告意旨並
    未指明原裁定有何違誤，即非可採。綜上本件抗告為無理由
    ，應予駁回。
四、依行政訴訟法第104條、民事訴訟法第95條、第78條，裁定
    如主文。
中    華    民    國    94    年    4     月    7     日
                  第三庭審判長法  官　廖　政　雄
                              法  官　林　清　祥
                              法  官　鍾　耀　光
                              法  官　姜　仁　脩
                              法  官  胡  國  棟
以  上  正  本  證  明  與  原  本  無  異
中    華    民    國    94    年    4    月    7      日
　　　　　　　　　　　　　　　書記官　張　雅　琴
